# 新租赁准则下经营租赁涉及的合并抵消问题

提问人：xiaoqingnian 时间：2019-08-11 13:43:08
请教陈版主 @chenyiwei，A 公司自母公司租赁设备，合同 20 年，新租赁下 A 公司需要按使用权资产、租赁负债入表，但是其母公司作为出资人仍然按照原来的经营租赁每期确认收入，请问这种情况下使用权资产、租赁负债在合并层面如何抵消呢？

回答人：chenyiwei
新准则下，当某项租赁从出租人角度属于经营租赁时，承租人和出租人双方的会计处理是不对等的。因此，如果此类租赁交易发生在合并报表范围内两个公司之间，则需先对承租人账面进行调整，冲回租赁负债和使用权资产及其折旧，以及租赁负债按实际利率法确认的利息费用，然后模拟恢复原准则下承租人对经营租赁的处理方式，再进行合并抵销。